臺灣高等法院刑事判決　　　　　　　100年度交上易字第423號
上　訴　人
即　被　告　李泳鋅
上列上訴人因公共危險案件，不服臺灣桃園地方法院100年度審
交易字第432號，中華民國100年9月6日第一審判決（起訴案號：
臺灣桃園地方法院檢察署100年度偵字第14336號），提起上訴，
本院判決如下：
    主  文
上訴駁回。
    理  由
一、依刑事訴訟法第350條、第361條、第362條、第367條規定，
    不服地方法院之第一審判決而上訴者，須提出上訴書狀，並
    應敘明具體理由，為上訴必備之程式；其所提出之書狀未敘
    述上訴理由，或僅曾以言詞陳述上訴理由者，均應於上述期
    間屆滿後20日內補提理由書於第一審法院。第一審法院經形
    式審查，認逾期未補提上訴理由者，應定期間先命補正；逾
    期未補正者，為上訴不合法律上之程式，應以裁定駁回。倘
    已提出上訴理由，但所提非屬具體理由者，則由第二審法院
    以上訴不合法律上之程式，判決駁回。而所謂具體理由，必
    係依據卷內既有訴訟資料或提出新事證，指摘或表明第一審
    判決有何採證認事、用法或量刑等足以影響判決本旨之不當
    或違法，而構成應予撤銷之具體事由，始克當之；倘僅泛言
    原判決認定事實錯誤、違背法令、量刑失之過重或過輕，而
    未依上揭意旨指出具體事由，或形式上雖已指出具體事由，
    然該事由縱使屬實，亦不足以認為原判決有何不當或違法者
    ，皆難謂係具體理由，俾與第二審上訴制度旨在請求第二審
    法院撤銷、變更第一審不當或違法之判決，以實現個案救濟
    之立法目的相契合，並節制濫行上訴（最高法院97年度台上
    字第892號判決參照）。是以上訴人之上訴書狀或補提之上
    訴理由書，雖有敘述上訴理由，惟並未具體敘述第一審判決
    有上述違法、不當情形，或形式上雖已指出具體事由，然該
    事由縱使屬實，亦不足以認為原判決有何不當或違法者，即
    與未敘述具體理由無異，其所為上訴，即不符合上訴之法定
    要件。
二、本件上訴人即被告李泳鋅不服原判決，上訴理由略以：上訴
    人因觸犯刑法第185條之3違背安全駕駛致公共危險罪，經桃
    園地方法院判處有期徒刑8月，未諭知易科罰金，有科刑過
    重之情事。上訴人之品行及智識程度：查上訴人之刑案前科
    ，以往並未有其它之刑事案件前科，可謂品行良好，僅是有
    飲酒之嗜好。因工作之關係需往返各地才觸犯其法。又上訴
    人之學歷不高，對法令之意識薄弱才予觸法。再上訴人之生
    活狀況及犯後態度：上訴人係為單親家庭，父親早逝，家中
    之經濟來源係由本人之工作所得維持，現已入監執行，對家
    庭之經濟損害至鉅。上訴人原已辦理易科罰金，經桃園地方
    法院檢察署准予，唯本案未予量刑論處而不願裁准，故懇請
    能准予重為量刑。上訴人入監服刑已3個月，監方常舉辦法
    令宣導，藉此得知酒駕可能衍生的種種後果，故此後決不敢
    再犯，以顧及他人和自己的生命安全，並願立書以茲證明。
    懇請念及上訴人生活狀況、品行、智識程度、犯後態度，尚
    有悔意及並未肇事等一切情狀，能為重新量處，以啟自新云
    云。
三、原判決認定上訴人即被告李泳鋅明知汽車駕駛人服用酒類後
    ，不能安全駕駛動力交通工具者，不得駕車，竟於民國100
    年5月5日上午11時4分許，飲用酒類後騎車牌號碼為SM3-688
    號輕型機車行經桃園縣楊梅市○○○路○段與三民路路口時
    ，因闖紅燈為警攔檢後，經警測得其呼氣所含酒精濃度高達
    每公升1.50毫克。因而論處其犯服用酒類，不能安全駕駛動
    力交通工具而駕駛，累犯，處有期徒刑8月；係依憑被告李
    泳鋅於分別於警詢、檢察官訊問及原審法院審理時坦承不諱
    ，復有酒精濃度檢測單、刑法第185條之3案件測試觀察紀錄
    表、桃園縣政府警察局汽車駕駛人酒後駕車生理協調平衡檢
    測紀錄表各1份等為證；經核其證據之取捨及證明力之判斷
    於法均無不合，原判決認事用法並無違誤。
四、被告上訴意旨以：原判決判處有期徒刑8月，未得諭知易科
    罰金，原判決量刑過重云云。按量刑輕重係屬事實審法院得
    依職權自由裁量之事項，苟已斟酌刑法第57條各款所列情狀
    而未逾越法定刑度，不得遽指為違法（最高法院72年度臺上
    字第6696號判例參照）。經查，原判決審酌被告於95年、96
    年、97年、98年及100年4月間，各曾因觸犯刑法第185條之3
    之公共危險罪之案件，經原法院院分別判處拘役20日、有期
    徒刑2月、4月、6月及6月確定之刑罰，從而被告就酒精成分
    對人之意識能力具有不良影響，酒後駕車對一般往來之公眾
    及駕駛人自身皆具有高度危險性一情，自應知之甚詳，且酒
    醉駕車致車毀人亡之報導時有所聞，各級政府機關更對酒後
    嚴禁駕車一節復迭經宣導，詎被告仍不知檢束，竟一再輕忽
    己身安危，並枉顧公眾安全，而於服用酒類後之呼氣酒精濃
    度高達每公升1.50毫克，已處於不能安全駕駛動力交通工具
    之狀態，竟仍騎乘輕型機車行駛於道路上，被告一再漠視法
    律禁令，嚴重危害行車安全，原不宜寬縱，惟念其犯後坦承
    不諱，態度尚佳等一切情狀，量處有期徒刑8月，並未逾越
    法定最高刑度；又原判決量刑之理由，業經詳述於判決理由
    中，上訴人復未舉出原判決所為證據證明力之判斷如何違背
    經驗、論理法則之事項，亦未依據卷內訴訟資料或提出新事
    證，指摘或表明第一審判決有何足以影響判決本旨之不當或
    違法，而構成應予撤銷之具體事由；至上訴人所述上訴人為
    單親家庭，父親早逝，家中之經濟來源由其維持一節，縱係
    屬實，本院仍認不足以推翻原判決，是上訴人所述均不足以
    認為原判決有何不當或違法，即與未敘述具體理由無異，其
    所為上訴，即不符合上訴之法定要件，爰不經言詞辯論予以
    駁回。
五、據上論斷，應依刑事訴訟法第367條前段、第372條，判決如
    主文。
中    華    民    國  100    年    12     月    30    日
                  刑事第六庭審判長法  官  邱同印
                                  法  官  黃惠敏
                                  法  官  吳淑惠
以上正本證明與原本無異。
不得上訴。
                                  書記官  陳紀語
中    華    民    國  100    年    12     月    30    日